臺灣屏東地方法院民事裁定
111年度消債職聲免字第17號
聲  請  人  
即 債務 人  張俶郡  


代  理  人  何明諺律師
相  對  人  
即 債權 人  臺灣土地銀行股份有限公司

法定代理人  何英明  
代  理  人  楊良信  
相  對  人  
即 債權 人  國泰世華商業銀行股份有限公司

法定代理人  郭明鑑  
代  理  人  蔡政宏  
相  對  人  
即 債權 人  遠東國際商業銀行股份有限公司

法定代理人  周添財  


相  對  人  
即 債權 人  元大商業銀行股份有限公司


法定代理人  翁健    
代  理  人  黃勝豐  
相  對  人  
即 債權 人  中國信託商業銀行股份有限公司


法定代理人  利明献  


相  對  人  
即 債權 人  良京實業股份有限公司

法定代理人  平川秀一郎



相  對  人  
即 債權 人  滙誠第二資產管理股份有限公司

法定代理人  莊仲沼  


相  對  人  
即 債權 人  滙誠第一資產管理股份有限公司

法定代理人  莊仲沼  


相  對  人  
即 債權 人  新加坡商艾星國際有限公司台灣分公司

法定代理人  曾慧雯  


上列當事人聲請消費者債務清理事件，本院裁定如下：
    主  文
債務人甲○○應予免責。
    理  由
一、按法院為終止或終結清算程序之裁定確定後，除別有規定外
    ，應以裁定免除債務人之債務。消費者債務清理條例（下稱
    消債條例）第132條定有明文。又法院裁定開始清算程序後
    ，債務人有薪資、執行業務所得或其他固定收入，扣除自己
    及依法應受其扶養者所必要生活費用之數額後仍有餘額，而
    普通債權人之分配總額低於債務人聲請清算前二年間，可處
    分所得扣除自己及依法應受其扶養者所必要生活費用之數額
    者，法院應為不免責之裁定。但債務人證明經普通債權人全
    體同意者，不在此限。另債務人有下列各款情形之一者，法
    院應為不免責之裁定。但債務人證明經普通債權人全體同意
    者，不在此限：一、於七年內曾依破產法或本條例規定受免
    責。二、故意隱匿、毀損應屬清算財團之財產，或為其他不
    利於債權人之處分，致債權人受有損害。三、捏造債務或承
    認不真實之債務。四、聲請清算前二年內，因消費奢侈商品
    或服務、賭博或其他投機行為，所負債務之總額逾聲請清算
    時無擔保及無優先權債務之半數，而生開始清算之原因。五
    、於清算聲請前一年內，已有清算之原因，而隱瞞其事實，
    使他人與之為交易致生損害。六、明知已有清算原因之事實
    ，非基於本人之義務，而以特別利於債權人中之一人或數人
    為目的，提供擔保或消滅債務。七、隱匿、毀棄、偽造或變
    造帳簿或其他會計文件之全部或一部，致其財產之狀況不真
    確。八、故意於財產及收入狀況說明書為不實之記載，或有
    其他故意違反本條例所定義務之行為，致債權人受有損害，
    或重大延滯程序，復為同條例第133、134條所明定。
二、經查：
  ㈠聲請人前於民國109年9月15日聲請清算，經本院以109年度消
    債清字第82號裁定自110年4月26日中午12時起開始清算程序
    。復聲請人清算財團之財產分配完結，各相對人共受償新臺
    幣（下同）16,884元後，本院於111年4月11日以110年度司
    執消債清字第31號裁定終結清算程序確定等情，業據調取上
    開卷宗核閱屬實。
  ㈡關於聲請人於開始清算程序後，於財團法人中華基督教行道
    會東港牧鄰教會擔任陪讀班鐘點老師，每月所得約為10,240
    元，嗣於110年8月起迄今擔任行政助理部分工時人員，每月
    所得約為24,000元，有在職證明書可參，堪信屬實。另聲請
    人每月領有身障補助5,065元，亦有領取補助款存摺影本可
    參，此部分應予列計。至聲請人之支出部分，聲請人主張每
    月必要支出15,065元，雖未提出任何單據供參，惟低於依消
    債條例第64條之2第1項規定，以110、111年衛生福利部公告
    每人每月最低生活費之1.2倍計算之數額15,946元、17,076
    元，應屬確實。又聲請人育有未成年之子，年約17歲，107
    至110年均無所得，名下無財產，現仍在學，有戶籍謄本、
    在學證明書可佐，復經本院調取其之稅務電子閘門網路資料
    查詢表核閱無誤，堪認有受聲請人扶養之必要。另該子為非
    婚生子女，亦經核閱戶籍謄本無誤，則上開扶養義務，應由
    聲請人單獨負擔，又該子領有助學金，111年共為27,969元
    ，平均每月約為2,331元，有前引存摺影本可佐，此部分應
    予扣除，是依消債條例第64條之2第2項規定，以上開每人每
    月最低生活費1.2倍計算，聲請人110、111年度應負擔之扶
    養費為13,615元、14,745元（計算式：15,946－2,331＝13,61
    5；17,076－2,331＝14,745），則聲請人主張110年4至12月應
    負擔之扶養費14,000元高於13,615元之部分應予剔除，另其
    111年1月起迄今每月主張負擔之扶養費14,000元低於14,745
    元，得予列計。
　㈢綜上，聲請人自110年4月起算至111年11月，聲請人固定收入
    共為555,325元（計算式：【10,240＋5,065】×4＋【24,000＋5
    ,065】×【5＋11】＝526,260），而必要支出及扶養費則為606
    ,819元（計算式：【15,065＋13,615】×9＋【15,065＋14,000
    】×11＝577,835），是以聲請人於清算程序之固定收入扣除
    前開必要支出及扶養費後，已無剩餘，自無消債條例第133
    條應不予免責規定之適用餘地，先予敘明。此外，本件查無
    聲請人有何其他應不予免責之情形，揆諸前揭說明，自應裁
    定聲請人免責。
三、依首開規定，裁定如主文。
中　　華　　民　　國　　111 　年　　11　　月　　25　　日
                  民事庭  法　官　彭聖芳
正本係照原本作成。
如不服本裁定應於送達後10日內向本院提出抗告狀，並繳納抗告
費新臺幣1,000元。
中　　華　　民　　國　　111 　年　　11　　月　　25　　日
                          書記官　謝鎮光